臺灣屏東地方法院民事裁定　九十一年度小上字第二○號
　　上　訴　人　甲○○
　　被 上訴 人　明台產物保險股份有限公司
　　法定代理人　陳曉堂
右當事人間請求侵權行為損害賠償事件，上訴人對於中華民國九十一年七月三十一日
本院九十一年度屏小字第一七五號第一審判決提起上訴，本院裁定如左：
    主      文
上訴駁回。
第一審訴訟費用壹仟柒佰零捌元由上訴人負擔。
    理      由
一、按對於小額程序之第一審判決之上訴，非以其違背法令為理由，不得為之。其上
    訴狀內應記載上訴理由，表明原判決所違背之法令及其具體內容及依訴訟資料可
    認為原判決有違背法令之具體事實，民事訴訟法第四百三十六條之二十四第二項
    、第四百三十六條之二十五分別定有明文。又依同法第四百三十六條之三十二第
    二項準用同法第四百四十四條第一項前段、第四百七十一條第一項規定前段，上
    訴狀或理由書未遵程式依法表明原判決所違背之法令及其具體內容及依訴訟資料
    可認為原判決有違背法令之具體事實者，其上訴即非合法，法院毋庸命其補正，
    應以裁定駁回之。
二、本件上訴人上訴意旨略以：被上訴人應負擔之肇事責任未經澄清，修復費用應各
    負擔一半，且上訴人所駕駛之ＷＥ－八七七九號自小客車修繕之費用仍未議價，
    故無法接受原審判決云云。
三、查上訴人上訴狀所載內容，係就原審認定事實之職權行使，指摘其為不當，並未
    表明原判決所違背之法令及其具體內容，依首揭說明，其上訴為不合法，法院毋
    庸命其補正，應予駁回。
四、因為小額訴訟牽涉的金額價值比較小，處理此類案件須考量當事人不宜為了釐清
    微小數額之爭議而花費過多的勞力、時間、費用、金錢，導致將來得不償失，且
    訴訟資源可貴，很多人都等著要利用法院，整體社會不宜投入過多資源在此類案
    件上等因素，所以在立法的時候，便希望此類案件爭執能夠儘快的結束落幕，以
    利當事人很快地擺脫小額訴訟的困擾，重新開創新的生活秩序。故於民事訴訟法
    規定小額訴訟之當事人提起第二審上訴，設有不少限制，例如除非因為原法院違
    背法令造成當事人在第一審時無法提出攻擊或防禦方法，否則禁止當事人在第二
    審再行提出新的攻擊、防禦方法。本件上訴人在原審審理時，已先收受起訴狀繕
    本，同時也收到言詞辯論期日通知，竟然輕忽不依照原審通知到場辯論，也沒有
    寄送書狀向法院表示爭執的意見，本於民事訴訟法第二百八十條第三項的規定，
    法院也只能當作上訴人已經承認被上訴人在起訴狀裡的主張，相信上訴人應能充
    份了解這些觀念，附此敘明。
五、本件為小額訴訟裁定，應依職權確定其訴訟費用額。
據上結論，依民事訴訟法第四百三十六條之三十二第一、二項、第四百四十四條第一
項前段、第四百三十六條之十九第一項、第九十五條、第七十八條，裁定如主文。
中　　　華　　　民　　　國　　九十一　　年　　　九　　月　  十二　　日
                                        臺灣屏東地方法院民事第一庭
~B審判長法官　羅心芳
~B法　　　官　許蓓雯
~B法　　　官　周群翔
右為正本係照原本作成。
本裁定不得抗告。
~B法院書記官　劉淑蓉
中　　　華　　　民　　　國　　九十一　　年　　　九　　月　　十二　　日
